---
title: "WORKING WITH DATABASES USING R"
edit: Mai Tuan Anh
output:
  pdf_document: default
  html_document:
    df_print: paged
---

1.  Installing libraries and connecting to the database

```{r}
install.packages ("dplyr") 
install.packages ("RSQLite")
```

```{r}
library(dplyr)
```

2.  Running the library and creating an SQLite connection

```{r}
# Tạo kết nối đến cơ sở dữ liệu SQLite 
conn <- DBI::dbConnect(RSQLite::SQLite(), "C:/Users/Admin/Documents/Zalo Received Files/chinook(1).db")
```

```{r}
# kiểm tra kết nối 
if (!is.null (conn)) { 
message("Kết nối đến cơ sở dữ liệu thành công!") 
} else { 
message("Kết nối đến cơ sở dữ liệu thất bại!") }
```

3.  Querying to view data in tables

```{r}
# Truy vấn để lấy thông tin về các bảng trong cơ sở dữ liệu SQLite 
query <- "SELECT name FROM sqlite_master WHERE type='table'"
# Thực hiện truy vấn 
result <- dbGetQuery(conn, query) 
# In kết quả 
print(result) 
```

4.  Data Querying

```{r}
# Lấy tất cả thông tin từ bảng albums 
albums_query <- "SELECT * FROM albums" 
albums_data <- dbGetQuery(conn, albums_query) 
print (albums_query) 
print (albums_data) 
```

```{r}
# Lấy tên và địa chỉ email của khách hàng 
customers_query <- "SELECT FirstName, LastName, Email FROM customers"
customers_data <- dbGetQuery(conn, customers_query)
print (customers_query)
print(customers_data)
```

5.  Data Checking

```{r}
# Kiểm tra số lượng bản ghi 
nrow (albums_data) 
# Kiểm tra cấu trúc dữ liệu 
str(albums_data) 
# Kiểm tra thông tin tóm tắt 
summary (customers_data) 
```

6.  Finding duplicate values

```{r}
# Tìm các giá trị trùng lặp trong cột AlbumId 
duplicate_values <- albums_data$AlbumId[duplicated (albums_data$AlbumId)] 
# In ra các giá trị trùng lặp 
print (duplicate_values) 
```

7.  Removing records with NA values

```{r}
# Loại bỏ các bản ghi có giá trị NA 
cleaned_customers <- na.omit (customers_data) 
print (cleaned_customers) 
```

```{r}
# Chuyển đổi kiểu dữ liệu 
cleaned_customers$Email <- as.character(cleaned_customers$Email)
print(cleaned_customers $Email) 
```

8.  Performing SQL queries

```{r}
install.packages ("dplyr") 
```

```{r}
library(dplyr)
```

```{r}
# Lấy số lượng album theo nghệ sĩ 
artist_album_count_query <- 
"
SELECT artists.Name, COUNT(albums.AlbumId) AS AlbumCount 
FROM artists 
JOIN albums ON artists.ArtistId = albums.ArtistId 
GROUP BY artists. Name 
ORDER BY AlbumCount DESC 
"
artist_album_counts <- dbGetQuery(conn, artist_album_count_query) 
print(artist_album_counts)
```

```{r}
# Vẽ biểu đồ số lượng album theo nghệ sĩ 
library(ggplot2)

ggplot(artist_album_counts, aes(x = reorder(Name, -AlbumCount), y = AlbumCount)) + 
  geom_bar(stat = "identity") + 
  coord_flip() + 
  labs(title = "Số lượng album theo nghệ sĩ", x = "Nghệ sĩ", y = "Số lượng album")
```

9.  Running Totals Query

```{r}
# Truy vấn tính tổng doanh thu lũy kế cho mỗi tháng với tên bảng đúng

running_total_query <- " 
SELECT Month, Revenue, SUM (Revenue) OVER (ORDER BY Month) AS RunningTotal
FROM (
SELECT strftime('%Y-%m', InvoiceDate) AS Month, 
SUM (Total) AS Revenue 
FROM invoices 
GROUP BY Month 
) 
"
running_total_data <- dbGetQuery (conn, running_total_query) 
# In kết quả 
print (running_total_data) 
```

10. Checking table structure

```{r}
# Kiểm tra cấu trúc bảng invoice items để xác định các cột 
columns_query <- "PRAGMA table_info(invoice_items)" 
columns_info <- dbGetQuery(conn, columns_query) 
print(columns_info) 
```

11. Combining Queries

```{r}
# Truy vấn tính tổng số lượng và doanh thu cho từng nghệ sĩ với cột Unit Price 
combined_artist_query <- "
SELECT artists.NamE, 
       COUNT (tracks. TrackId) AS TrackCount,
       SUM(invoice_items.Quantity * invoice_items.Unit_Price) AS TotalRevenue FROM artists 
JOIN albums ON artists.ArtistId = albums.ArtistId 
JOIN tracks ON albums.AlbumId = tracks.AlbumId 
JOIN invoice_items ON tracks.TrackId = invoice_items.TrackId 
JOIN invoices ON invoice_items.InvoiceId = invoices.InvoiceId 
GROUP BY artists.Name 
ORDER BY TotalRevenue DESC 
"
combined_artist_data <- dbGetQuery (conn, combined_artist_query) 
# In kết quả 
print (combined_artist_data)
```

12. Segmentation Analysis

```{r}
# Truy vấn phân khúc khách hàng dựa trên số lượng đơn hàng và tổng chi tiêu
segmentation_query <- " 
SELECT 
  CASE 
    WHEN OrderCount > 5 AND TotalSpent > 1000 THEN 'VIP' 
    WHEN OrderCount BETWEEN 3 AND 5 AND TotalSpent BETWEEN 500 AND 1000 THEN 'Regular' 
    ELSE 'New' 
  END AS CustomerSegment, 
  COUNT(CustomerId) AS Count 
FROM ( 
  SELECT 
    customers.CustomerId, 
    COUNT(invoices.InvoiceId) AS OrderCount, 
    SUM(invoices.Total) AS TotalSpent 
  FROM customers 
  JOIN invoices ON customers.CustomerId = invoices.CustomerId 
  GROUP BY customers.CustomerId 
) 
GROUP BY CustomerSegment;
"

segmentation_data <- dbGetQuery (conn, segmentation_query) 
# In kết quả 
print (segmentation_data)
```

13. Statistical Analysis Query Tính toán các chỉ số thống kê như trung bình, độ lệch chuẩn, và phân phối.

```{r}
# Truy vấn tính doanh thu theo tháng với tên cột chính xác 
monthly_revenue_query <- "
SELECT strftime ('%Y-%m', InvoiceDate) AS Month, SUM (Total) AS Revenue 
FROM invoices 
GROUP BY Month 
ORDER BY Month 
"
monthly_revenue_data <- dbGetQuery (conn, monthly_revenue_query) 
# In kết quả 
print (monthly_revenue_data) 

```

14. Trend Analysis Query

```{r}
# Truy vấn tính số lượng đơn hàng theo tháng với tên cột 
monthly_orders_query <- " 
SELECT strftime('%Y-%m', InvoiceDate) AS Month, 
COUNT (InvoiceId) AS OrderCount 
FROM invoices 
GROUP BY Month 
ORDER BY Month 
"
monthly_orders_data <- dbGetQuery (conn, monthly_orders_query) 
# In kết quả 
print (monthly_orders_data) 
```

15. Window Functions Query

```{r}
# Tính tổng doanh thu và doanh thu trung bình theo từng khách hàng 
window_function_query <- "
SELECT CustomerId, Total, SUM (Total) OVER (PARTITION BY CustomerId) AS CustomerTotal, AVG (Total) OVER (PARTITION BY CustomerId) AS CustomerAverage 
FROM Invoices 
"
window_data <- dbGetQuery (conn, window_function_query) 
print (window_data)
```

16. Calculating aggregate indicators for groups

```{r}
# Tính tổng số tiền chi tiêu của từng khách hàng và sắp xếp theo số tiền chi tiêu 
customer_spending_query <- "
SELECT customers.CustomerId, 
      customers.FirstName, 
      customers.LastName, 
      SUM(Invoices.Total) AS TotalSpent 
FROM customers 
JOIN Invoices ON customers.CustomerId = Invoices.CustomerId 
GROUP BY customers.CustomerId 
ORDER BY TotalSpent DESC 
"
customer_spending_data <- dbGetQuery (conn, customer_spending_query) 
print (customer_spending_data) 

```

17. Time Series Analysis Query

```{r}
# Kiểm tra cấu trúc bảng invoices để xem tên các cột 
columns_query <- "PRAGMA table_info (invoices)" 
columns_info <- dbGetQuery(conn, columns_query) 
print (columns_info) 
```

```{r}
# Tính doanh thu theo tháng sử dụng cột InvoiceDate 
monthly_revenue_query <- 
"
SELECT strftime('%Y-%m', InvoiceDate) AS Month, 
       SUM (Total) AS Revenue 
FROM invoices 
GROUP BY Month 
ORDER BY Month 
"
monthly_revenue_data <- dbGetQuery (conn, monthly_revenue_query) 
# In kết quả 
print (monthly_revenue_data) 
```

18. Monthly Revenue Chart

```{r}
library (dplyr)
```

```{r}
#Tính phần trăm doanh thu cho mỗi tháng 
monthly_revenue_data <- monthly_revenue_data %>% 
  mutate(Revenue = (Revenue/ sum(Revenue)) * 100) 
```

```{r}
# Vẽ biểu đồ tròn
ggplot (monthly_revenue_data, aes(x="", y=Revenue, fill=Month)) +
  geom_bar(stat="identity", width=1, color='white') +
  coord_polar(theta="y") +
  labs(title = "Biểu đồ tròn: Doanh thu theo tháng") +
  theme_void() + # xóa nền để tạo biểu đồ tròn rõ ràng hơn
  theme(legend.position = "right") # đưa thêm chú thích bên phải
```

19. Query to Calculate Total Quantity and Revenue

```{r}
# Truy vấn tình tổng số lượng và doanh thu cho từng nghệ sĩ với cột Unit Price 
combined_artist_query <- "
SELECT artists.Name, 
       COUNT (tracks.TrackId) AS TrackCount,
       SUM(invoice_items.Quantity * invoice_items.Unit_Price) AS TotalRevenue 
FROM artists
JOIN albums ON artists.Artistid = albums.ArtistId 
JOIN tracks ON albums.AlbumId = tracks.AlbumId 
JOIN invoice_items ON tracks.TrackId = invoice_items.TrackId 
JOIN invoices ON invoice_items.InvoiceId = invoices.InvoiceId
GROUP BY artists.Name 
ORDER BY TotalRevenue DESC 
"
combined_artist_data <- dbGetQuery(conn, combined_artist_query) 
# In kết quả 
print (combined_artist_data)
```

20. Querying to view data information of a table

```{r}
# Truy vấn dữ liệu từ bảng invoices
invoices_data <- tbl(conn, "invoices")

# Hiển thị thông tin bảng invoices
result <- dbGetQuery(conn, "SELECT * FROM invoices")
print(result)
```

21. Conditional filtering

```{r}
# Lọc các hàng có giá trị trong cột Total lớn hơn 15
invoices_data_filtered <- invoices_data %>% filter(Total > 15)

# In ra kết quả
print(invoices_data_filtered)
```

22. Sorting data

```{r}
invoices_data <- invoices_data %>%
  arrange(BillingCountry, desc(Total))
invoices_data
```

23. Summarizing data

```{r}
summary_data <- invoices_data %>%
  group_by(BillingCountry) %>%
  summarize(avg_total = mean(Total, na.rm = TRUE))

summary_data
```

24. Column merging

```{r}
print(invoices_data)

invoices_data <- invoices_data %>%
  
  mutate(BillingLocal = paste(BillingAddress, BillingCity, sep=", "))
invoices_data
```

25. Adding columns

```{r}
dbExecute(conn, "ALTER TABLE invoices ADD COLUMN Ghi_chu TEXT")

result <- dbGetQuery(conn, "SELECT * FROM invoices")
print(result)
```

26. Renaming columns

```{r}
dbExecute(conn, "ALTER TABLE invoices RENAME COLUMN Ghi_chu to Notes")

result <- dbGetQuery(conn, "SELECT * FROM invoices")
print(result)
```

27. Deleting columns

```{r}
dbExecute(conn, "ALTER TABLE invoices DROP COLUMN Notes")

result <- dbGetQuery(conn, "PRAGMA table_info('invoices')")

print(result)
```

28. Filtering rows with null or NA

    Thực hiện lọc ra những dòng có cột null hoặc NA trong cột BillingPostalCode, thực hiện tạo cột mới tên là payment, thực hiện thêm dữ liệu tự động cho cột payment là "pay in cash" và in ra kết quả

```{r}
# Truy vấn dữ liệu từ bảng invoices
invoices_data <- tbl(conn, "invoices")

# Lọc ra các dòng có giá trụ null hoặc NA
filtered_data <- invoices_data %>%
  filter(is.na(BillingPostalCode) | BillingPostalCode == "")

print(filtered_data)
```

```{r}
# Thêm cột mới "payment" 
filtered_data <- invoices_data %>%
  mutate(payment = "pay in cash")

print(filtered_data)
```

29. Calculating column totals

```{r}
# Truy vấn 
invoices_data <- tbl(conn, "invoices")

summary_data <- invoices_data %>%
  group_by(BillingCountry) %>%
  summarise(total_amount = sum(Total))

print(head(summary_data))
```

```{r}
print(summary_data)
```

30. Drawing charts 

```{r}
# Vẽ biểu đồ thống kê 
ggplot (summary_data, aes (x = BillingCountry, y = total_amount)) + 
geom_bar (stat = "identity", fill = "skyblue") + 
labs (x = "Billing Country", y = "Total Amount", title = "Total Amount by Billing Country") + 
theme_minimal() + 
theme (axis.text.x = element_text (angle = 90, vjust= 0.5, hjust=1)) 

```

31. Practicing statistical analysis 

```{r}
# Truy vấn dữ liệu từ bảng invoices 
invoices_data <- tbl (conn, "invoices") 

# Tổng cộng của cột "Total" 
total_sales <- invoices_data %>% 
  summarise (total_sales = sum (Total)) 
# In ra tổng doanh thu 
print (total_sales) 

# Số lượng hóa đơn mỗi quốc gia 
invoices_per_country <- invoices_data %>% 
  count(BillingCountry) 
# In ra số lượng hóa đơn mỗi quốc gia print (invoices_per_country) 

# Tổng doanh thu theo quốc gia 
sales_per_country <- invoices_data %>% 
  group_by(BillingCountry) %>%
  summarise (total_sales = sum (Total)) 
# In ra tổng doanh thu theo quốc gia 
print(sales_per_country) 

# Tổng doanh thu trung bình mỗi hóa đơn 
average_invoice_total <- invoices_data %>% 
  summarise (average_total = mean (Total)) 
# In ra tổng doanh thu trung bình mỗi hóa đơn 
print(average_invoice_total) 

# Số lượng hóa đơn theo tháng 
invoices_per_month <- invoices_data %>% 
  mutate (InvoiceMonth = format (as.Date (InvoiceDate), "%Y-%m")) 

# In ra số lượng hóa đơn theo tháng 
print(invoices_per_month) 


# thống kê khách hàng của từng quốc gia nghe nhạc thể loại nào, Tính tổng doanh thu cho từng thể loại 
# Truy vấn dữ liệu từ các bảng (invoices, invoice_items, customers, tracks, genres) 
invoices_data <- tbl (conn, "invoices") 
invoice_items_data <- tbl (conn, "invoice_items") 
customers_data <- tbl (conn, "customers") 
tracks_data <- tbl (conn, "tracks") 
genres_data <- tbl (conn, "genres") 

# Kết hợp dữ liệu từ các bảng để lấy thông tin về quốc gia, thể loại nhạc và doanh thu 
customer_genre_revenue <- invoices_data %>% 
  inner_join (invoice_items_data, by = "InvoiceId") %>%
  inner_join(customers_data, by = "CustomerId") %>%
  inner_join (tracks_data, by = "TrackId") %>%
  inner_join (genres_data, by = "GenreId") %>% 
  group_by (BillingCountry, GenreName) %>% 
  summarise (total_revenue = sum (Unit_Price *Quantity))

# In ra dữ liệu thống kê 
print (customer_genre_revenue) 
{r} 
# Đóng kết nối 
DBI: dbDisconnect (conn) 

```
